臺灣高等法院刑事判決
111年度交上訴字第124號
上  訴  人  臺灣新北地方檢察署檢察官
被      告  連國榮



上列上訴人因被告過失致死案件，不服臺灣新北地方法院111年
度交易字第1號，中華民國111年5月4日第一審判決（起訴案號：
臺灣新北地方檢察署110年度調偵字第1349號），就量刑部分提
起上訴，本院判決如下：
    主  文
原判決關於科刑部分撤銷。
上開撤銷部分，處有期徒刑伍月，如易科罰金，以新臺幣壹仟元
折算壹日。
    事實及理由
壹、審理範圍
    新修正刑事訴訟法第348條規定於民國111年6月18日生效，
    本件於111年6月28日繫屬本院，有臺灣新北地方法院111年6
    月28日新北院賢刑思111交易1字第32911號函其上之本院收
    文戳章（見本院卷第3頁）附卷可查，依刑事訴訟法施行法
    第7條之13前段規定，應適用修正後刑事訴訟法第348條規定
    釐定上訴範圍。檢察官上訴狀內固依告訴人即被害人陳名駿
    （下逕稱姓名）之妻陳黃惠秋（下逕稱姓名）請求，主張陳
    名駿死亡結果與本案被告連國榮犯行具備相當因果關係（見
    本院卷第23至26、27至29頁），然於本院準備程序時，檢察
    官、告訴代理人均言明：被告已與陳黃惠秋達成和解，倘被
    告履行和解條件，不爭執原判決事實認定及法律適用，僅針
    對量刑部分提起上訴等語（見本院卷第51至52頁），參以被
    告與陳黃惠秋調解成立，並給付全部賠償金新臺幣（下同）
    50萬元乙節，有陳黃惠秋111年8月29日刑事陳報狀所附臺灣
    新北地方法院板橋簡易庭111年度板司簡調字第1285號調解
    筆錄、第一產物保險股份有限公司付款通知書各1份（見本
    院卷第67至71頁）在卷可稽，則本件上訴範圍僅限於量刑部
    分，先予說明。 
貳、本院就科刑所依附之犯罪事實及論罪，援用原判決所載（如
    附件）。
參、撤銷改判之理由
一、原審以被告犯行事證明確，而予論罪科刑，固非無見。惟被
    告於本院審理時與陳黃惠秋已調解成立，並給付全部賠償金
    ，已如前述，是本件量刑基礎已有變更，原審未及審酌，容
    有未合。準此，檢察官上訴請求從輕量刑等語（見本院卷第
    51頁），為有理由，應由本院撤銷原判決，另為適法判決。
二、爰審酌被告疏未注意、貿然違規駕駛營業半聯結車行駛在陳
    名駿機車左後方之內側車道，且其右側車輪已跨壓內側車道
    與中間車道之車道線，又疏未注意其右前方有陳名駿機車靠
    近內側車道行駛，被告營業半聯結車右前車頭撞擊陳名駿機
    車左後車身以致肇事，造成陳名駿受有頭部外傷併顱內出血
    、擴散性蜘蛛膜下腔出血及多處腦出血、右手撕裂傷及四肢
    多處擦傷、呼吸衰竭經氣管內管置入併呼吸器依賴等傷害，
    致意識障礙陷入昏迷指數4分，於身體有重大難治之重傷害
    ，實值譴責；惟被告犯後始終坦承犯行，且於本院審理時與
    陳黃惠秋已調解成立，並給付全部賠償金，已如前述，被告
    犯後態度良好，參以告訴代理人當庭表示：希望能判處較原
    判決判處有期徒刑6月較輕之刑度，因為被告家境也不是很
    好等語（見本院卷第51、94頁）；兼衡被告自陳高職畢業、
    從事司機工作、家庭成員為中度殘障父親、妻子、兒子之經
    濟生活狀況（見本院卷第94頁）等一切情狀，量處如主文所
    示之刑，並諭知易科罰金之折算標準。
三、被告前因公共危險（駕駛動力交通工具吐氣所含酒精濃度達
    每公升0.25毫克以上）案件，經臺灣新北地方法院以107年
    度交簡字第1491號判決判處有期徒刑2月確定，於107年8月2
    7日易科罰金執行完畢等情，有本院被告前案紀錄表1份在卷
    可考，不符刑法第74條第1項規定之緩刑要件，自無從宣告
    緩刑，附此敘明。
據上論斷，應依刑事訴訟法第369條第1項前段、第364條、第299
條第1項前段、第373條，判決如主文。
本案經檢察官簡群庭提起公訴，檢察官黃明絹提起上訴，檢察官
羅松芳到庭執行職務。
中　　華　　民　　國　　111 　年　　11　　月　　 8　　日
                  刑事第十二庭  審判長法　官  陳如玲
                                      法　官  魏俊明
                                      法　官  蔡如惠
以上正本證明與原本無異。
不得上訴。
                                      書記官  陳怡君
中　　華　　民　　國　　111 　年　　11　　月　　9 　　日
附錄：本案論罪科刑法條全文
中華民國刑法第284條
因過失傷害人者，處1年以下有期徒刑、拘役或10萬元以下罰金
；致重傷者，處3年以下有期徒刑、拘役或30萬元以下罰金。